# δῐδᾰ́σκω, δῐδᾰ́ξω, ἐδῐ́δᾰσκον

teach

| Tense      | sing/1st  | 2nd       | 3rd         | plur/1st    | 2nd        | 3rd           | Infinitive |
|------------|-----------|-----------|-------------|-------------|------------|---------------|------------|
| Present    | –ω        | –εις      | –ει         | –ομεν       | –ετε       | –ουσι(ν)      | 1pp + –ειν |
|            | δῐδᾰ́σκω   | δῐδᾰ́σκεις | δῐδᾰ́σκει    | δῐδᾰ́σκομεν  | δῐδᾰ́σκετε  | δῐδᾰ́σκουσῐ(ν) | δῐδᾰ́σκειν  |
| Future     | –σω       | –σεις     | –σει        | –σομεν      | –σετε      | –σουσι(ν)     | 2pp + –ειν |
|            | δῐδᾰ́ξω    | δῐδᾰ́ξεις  | δῐδᾰ́ξει     | δῐδᾰ́ξομεν   | δῐδᾰ́ξετε   | δῐδᾰ́ξουσῐ(ν)  | δῐδᾰ́ξειν   |
| Imperfect  | –ον       | –ες       | –ε(ν)       | –ομεν       | –ετε       | –ον           | -          |
|            | ἐδῐ́δᾰσκον | ἐδῐ́δᾰσκες | ἐδῐ́δᾰσκε(ν) | ἐδῐδᾰ́σκομεν | ἐδῐδᾰ́σκετε | ἐδῐ́δᾰσκον     | -          |
| Aorist     | –α        | –ας       | –ε(ν)       | –aμεν       | –ατε       | –αν           | 3pp +-αἰ   |
|            | ἐδῐ́δᾰξᾰ   | ἐδῐ́δᾰξᾰς  | ἐδῐ́δᾰξε(ν)  | ἐδῐδᾰ́ξᾰμεν  | ἐδῐδᾰ́ξᾰτε  | ἐδῐ́δᾰξᾰν      | δῐδᾰ́ξαι    |


Introduced in Chapter 2
